【裁判字號】    99,交聲更,7
【裁判日期】    991125
【裁判案由】    聲明異議
【裁判全文】
臺灣屏東地方法院交通事件裁定         99年度交聲更字第7號
原處分機關  交通部公路總局高雄區監理所屏東監理站
法定代理人  高金木
異  議  人  吳許富
即受處分人
監  護  人  劉吳慶齡
上列異議人因違反道路交通管理處罰條例案件，對於交通部公路
總局高雄區監理所屏東監理站民國99年6 月3 日所為之裁決（原
處分案號：屏監違字第裁82-V00000000號、82-V00000000號）聲
明異議，原處分機關不服本院於99年6 月30日所為99年度交聲字
第201 號裁定，提起抗告，經臺灣高等法院高雄分院以99年度交
抗字第345 號裁定撤銷原裁定並發回更審，本院更為裁定如下：
    主  文
異議均駁回。
    理  由
一、原處分意旨略以：異議人即受處分人吳許富於民國99年1 月
    18日下午2 時30分許，騎乘車牌號碼SG5-268 號輕型機車，
    行經屏東縣屏東市○○路加工區6 號出口附近時，因有不依
    規定保持前、後車距離及違反道路交通安全規則肇事致人受
    傷之違規事實，為警掣單舉發，原處分機關爰分別依道路交
    通管理處罰條例第58條第1 款之規定，裁處罰鍰新臺幣（下
    同）600 元，並依同條例第61條第3 項規定，記違規點數3
    點等語。
二、聲明異議意旨：詳如附件交通事件聲明異議狀所載。
三、按汽車駕駛人，駕駛汽車有不依規定保持前、後車距離之情
    形者，處600 元以上1,200 元以下罰鍰，道路交通管理處罰
    條例第58條第1 款定有明文。次按，汽車在同一車道行駛時
    ，除擬超越前車外，後車與前車之間應保持隨時可以煞停之
    距離；汽車行駛時，駕駛人應注意車前狀況，並隨時採取必
    要之安全措施，道路交通安全規則第94條第1 項、第3 項亦
    訂有明文。又汽車駕駛人，駕駛汽車因而肇事致人受傷者，
    記違規點數3 點，道路交通管理處罰條例第61條第3 項亦規
    定甚詳。
四、經查：
  (一)異議人於99年1 月18日下午2 時30分許，騎乘車牌號碼SG5-
    268 號輕型機車，行經屏東縣屏東市○○路加工區6 號出口
    附近時，因異議人有未依規定保持前、後車距離，且其所駕
    駛之機車撞擊同向在前，由莊廷鈞所駕駛之車牌號碼XLK-17
    9 號普通重型機車等情，有道路交通事故現場圖、道路交通
    事故調查報告表(一)(二)、屏東縣政府警察局交通隊道路交通事
    故談話紀錄表、現場照片16幀可憑，並經本院依職權調閱刑
    事偵查卷宗核閱無訛（屏東縣政府警察局屏東分局屏警分偵
    字第0990016527號）；復參以本件肇事時之天候晴、日間自
    然光線、道路為直路、路面鋪裝柏油、乾燥、無缺陷、無障
    礙物，視距良好，此有前引道路交通事故調查報告表足按，
    異議人既係駕駛機車在莊廷鈞所駕駛之機車後方，理應與前
    車保持隨時可以煞停之安全距離，倘若異議人騎乘上開機車
    確有保持前、後二車之安全距離，縱使前車發生突發狀況，
    理應亦能將機車煞停或閃避，進而避免交通事故之發生；另
    佐以偵查卷宗所附之車損照片觀之，異議人所駕駛之機車撞
    擊部位為前輪擋泥板處，而相對人莊廷鈞所駕駛之機車撞擊
    部位為左後車身處，顯見係異議人騎乘上開機車撞擊同向在
    前由莊廷鈞所駕駛之機車，而有未能保持隨時可以煞停之安
    全距離之違規甚明。從而，異議人確有於前述時、地有不依
    規定保持前、後車距離之違規行為，堪以認定。
  (二)異議人具狀辯稱：現場無錄影佐證，僅聽一方證詞，無法釐
    清真正責任歸屬，且異議人年事已高，駕駛機車不可能車速
    過快，又車禍不可能完全無過失，對方非紅燈靜止不動狀態
    ，很難規避責任，且對方只有輕傷，異議人重傷失去自主能
    力云云。然本件舉發機關認定異議人有無首揭違規情事，除
    參考肇事雙方於警詢所製作之筆錄外，並佐以肇事現場圖、
    相關車輛位置、車損部位等一切情狀，客觀綜合判定本件肇
    事原因，並非僅憑一方片面之詞，且駕駛人之年紀，與其駕
    駛車輛速度快慢，並無必然關係，況本件經舉發違規，係不
    依規定保持前、後車距離，與車速無關，是其所辯洵屬無稽
    。再駕駛汽車應保持前、後車之安全距離之規定，其目的在
    於促使汽車駕駛人於道路上行駛時更為謹慎小心，倘駕駛人
    於道路上行駛未注意前、後車之安全距離而肇事，即屬本款
    之違規，而與肇事之情節、肇事之責任歸屬無涉。再者，縱
    異議人所辯均屬實情，莊廷鈞就本件交通事故亦應負責或有
    其他違規之情事，然本件並非認定何車應負全部或部分肇事
    責任，而係針對異議人是否違規以為審究，此不因他車是否
    違規而有不同認定。則異議人之違規事實已經認定，有如前
    述，斷無主張他車同時違反道路交通安全規則而免責之理，
    故異議人前揭辯詞，自難憑採。
  (三)綜上，本件異議人既有上開違規行為，原處分機關依上開規
    定，為上開之裁罰，於法洵屬正確，異議人異議無理由，應
    予駁回。
五、依道路交通事件處理辦法第18條，裁定如主文。
中    華    民    國    99    年    11    月    25    日
                  刑事第一庭    法  官  簡光昌
以上正本證明與原本無異。
如不服本裁定應於收受送達後五日內向本院提出抗告書狀敘述抗
告之理由抗告於台灣高等法院高雄分院。
中    華    民    國    99    年    11    月    25    日
                                書記官  林祥玉

司法院資訊處製作；財團法人民間司法改革基金會備份。
